【裁判字號】    98,交聲,391
【裁判日期】    981231
【裁判案由】    違反道路交通管理處罰條例
【裁判全文】
臺灣宜蘭地方法院交通事件裁定         98年度交聲字第391號
移
異  議  人
即受處分人  甲○○
上列受處分人因違反道路交通管理處罰條例案件，對於交通部公
路總局台北區監理所宜蘭監理站於民國98年10月16日所為之處分
（原處分案號：宜監字第裁43-QQ0000000號），聲明異議，本院
裁定如下：
    主  文
異議駁回。
    理  由
一、按汽車駕駛人，駕駛汽車有違反本條例之行為，經交通勤務
    警察或依法令執行交通稽查任務人員制止時，不聽制止或拒
    絕停車接受稽查而逃逸者，除按各該條規定處罰外，處新臺
    幣（下同）3千元以上6千元以下罰鍰。又汽車駕駛人有上開
    行為，除依原條款處罰鍰外，並記違規點數1點，道路交通
    管理處罰條例第60條第1項、第63條第1項第1款分別定有明
    文。
二、本件受處分人即異議人甲○○騎乘車號152-DAX號機車，於
    民國98年8月30日晚間10時15分許，行經宜蘭市○○○路與
    聖後街口時，因未戴安全帽之違規行為，經警攔停而拒絕停
    車接受稽查而逃逸，而經警逕行舉發，以受處分人有違反道
    路交通管理處罰條例第60條第1項之違規而掣單舉發。嗣因
    受處分人向原處分機關提出申訴，經原處分機關函請原舉發
    單位調查結果，仍認受處分人有上開拒絕接受稽查之違規行
    為，原處分機關乃於98年10月16日依道路交通管理處罰條例
    第60條第1項、第63條第1項（漏載第1款）之規定裁處罰鍰
    3,000元並記違規點數1點。
三、異議人即受處分人異議意旨略以：我當時沒有看到警察，我
    當時沒有戴安全帽是事實，我看到警察的警示燈有亮，我就
    走了，我看到警示燈，所以我沒有停下來云云。經查，上開
    違規事實，業據證人即當日舉發之員警乙○○到庭證稱：「
    當時是在順順鵝肉的五岔路，異議人從我們正面騎過來，而
    且沒有戴安全帽，我們所裡的副座有走到路中央攔停，異議
    人就閃到對向車道，往火車站的方向騎走，我有看到副座有
    拿指揮棒指揮」等語明確（見本院卷第22頁筆錄），並有現
    場照片在卷可稽，而依現場照片所示，當時值勤之員警手上
    確有指揮棒，而受處分人騎乘機車確有未戴安全帽之情形無
    誤，核與證人乙○○上開證述之情節相符，自堪信為真實。
    況受處分人於本院調查時自承當時確有未戴安全帽之違規，
    且有看到警示燈，但是沒有停下來等語，顯見受處分人確已
    明知警員攔停取締而仍逃逸無誤，故受處分人辯稱不應受罰
    云云，自屬無據。
四、綜上所述，本件受處分人有不服稽查逃逸之違規行為事證明
    確，原處分機關依道路交通管理處罰條例第60條第1項、第
    63條第1項第1款之規定，裁處異議人罰鍰3千元，並記違規
    點數1點，核無違誤，本件受處分人之異議為無理由，應予
    駁回。
據上論斷，應依道路交通案件處理辦法第19條，裁定如主文。
中    華    民    國    98    年    12    月    31    日
                  交通法庭法  官  鄭貽馨
以上正本證明與原本無異。
如不服本裁定，應於裁定送達後5日內，向本院提出抗告狀。（
應附繕本）
                          書記官  高雪琴
中    華    民    國    98    年    12    月    31    日

司法院資訊處製作；財團法人民間司法改革基金會備份。
